【裁判字號】    95,訴,455
【裁判日期】    950830
【裁判案由】    建築法
【裁判全文】
臺北高等行政法院裁定
                                     95年度訴字第00455號
原      告  甲○○
被      告  臺北縣政府
代  表  人  乙○○（縣長）
上列當事人間因建築法事件，原告不服內政部中華民國95年1 月
3 日台內訴字第0950005935號訴願決定，提起行政訴訟，本院裁
定如下：
    主  文
原告之訴駁回。
訴訟費用由原告負擔。
    理  由
一、按「原告之訴，有左列各款情形之一者，行政法院應以裁定
    駁回之。．．．十、起訴不合程式或不備其他要件者」行政
    訴訟法第107 條第1 項第10款定有明文。次按訴願之提起，
    應自行政處分達到或公告期滿之次日起30日內為之。又提起
    訴願逾法定期間、訴願書不合法定程式不能補正或經通知補
    正逾期不補正者，訴願機關應為不受理之決定；訴願應具訴
    願書，載明訴願人姓名、出生年月日、身分證明文件字號、
    原行政處分機關，並由訴願人或代理人簽名或蓋章，此觀訴
    願法第14條第1 項、第77條第1 、2 款、第56條第1 、3 款
    規定甚明。
二、查本件原告係於民國（下同）91年8 月8 日收受被告91年8
    月5 日北府工使字第0910470858號行政處分書，以其坐落台
    北縣三重市○○路○ 段53號地下1 層建築物，未經許可擅自
    變更使用為「自用倉庫」，違反建築法第73條後段規定，爰
    依同法第90條規定，處新台幣6 萬元罰鍰並勒令停止使用（
    即原處分），此有掛號郵件回執附訴願卷可稽。計其提起訴
    願之期間，應自91年8 月9 日起算，因原告住居於台北縣，
    扣除在途期間2 日，應至91年9 月9 日屆滿。而原告於91年
    9 月4 日所提「陳情書」，既已為不服原處分之表示（見訴
    原卷第35頁），即應認其已於訴願期間內，提出訴願，縱其
    於該文書未依訴願法第56條規定，為簽名或蓋章，然此法定
    程式之欠缺，非不能補正，竟未獲通知限期補正，而逕由被
    告以陳情案件函復原處分無誤結案，有被告91年10月7 日北
    府工使字第0910580365號函影本附卷可稽（見訴願卷第39、
    40頁）。嗣原告因遭法務部行政執行署板橋行政執行處通知
    執行上開處分，復於94年8 月17日具名，然未載出生年月日
    ，向被告所屬工務局以被告為原處分機關；原處分文號為91
    年度建罰執字第00031576號，請求撤銷被告所為違反房屋分
    區使用處分為由，而提起訴願，此有該訴願書可稽（見訴願
    卷第27頁）。核原告於該訴願書所載之原處分文號顯然有誤
    ，此觀其於本件起訴狀已載明正確之原處分文號益明。而其
    此法定程式之欠缺，經訴願機關以94年9 月7 日台內訴字第
    0940006416號函請原告於文到20日補正，逾期即依法不受理
    ，於94年9 月12日寄存送達於原告住所之大坪林郵局，有上
    述函及送達證書在卷可憑（見訴願卷第10、12頁）。迄至95
    年1 月3 日均未獲補正，則訴願決定以原告訴願未補正訴願
    書法定程式欠缺，而為不受理之決定，揆之訴願法第77條第
    1 款規定，於法尚無不合。原告復提起本件訴訟，主張系爭
    罰鍰處分單為其他股東拿走，其未見該通知單云云，乃無解
    其未依法補正其法定程式欠缺情事。故本件訴訟不備實體判
    決要件，揆諸首揭規定，其訴不合法，應予駁回。
三、依行政訴訟法第107 條第1 項第10款、第104 條、民事訴訟
    法第95條、第78條，裁定如主文。
中    華    民    國    95    年     8    月   30     日
                        第七庭審判長法  官  黃本仁
                                    法  官  黃秋鴻
                                    法  官  林玫君
上為正本係照原本作成。
如不服本判決，應於送達後20日內，向本院提出上訴狀並表明上
訴理由，如於本判決宣示後送達前提起上訴者，應於判決送達後
20日內補提上訴理由書（須按他造人數附繕本）。
中    華    民    國    95    年     8    月   30     日
                                    書記官  黃明和


司法院資訊處製作；財團法人民間司法改革基金會備份。
